【裁判字號】    99,聲,2306
【裁判日期】    990812
【裁判案由】    聲請具保停止羈押
【裁判全文】
臺灣高等法院刑事裁定                  99年度聲字第2306號
聲  請  人
即  被  告  甲○○
選任辯護人  蘇進文律師
上列聲請人因違反毒品危害防制條例案件，聲請人聲請具保停止
羈押，本院裁定如下：
    主  文
聲請駁回。
    理  由
一、本件聲請人即被告甲○○因違反毒品危害防制條例案件，前
    經本院認為有刑事訴訟法第101條第1項第1、3款之情形，非
    予羈押，顯難進行審判及執行，而於民國99年5月28日經訊
    問後執行羈押。
二、聲請意旨略以：被告從警訊、偵訊及審理均坦承犯行，並以
    證人身分作證，相關指證業經記載於筆錄已無變造之可能，
    被告也絕無翻供之可能，所以被告絕無妨害訴訟程序進行之
    可能。被告歷審均蒙受毒品危害防制條例第17條第2項之恩
    典，雖歷審裁判所判處之徒刑刑期不同，但被告如今也已被
    羈押逾18個月，被告絕無規避審判而棄減輕刑責恩典之道理
    。被告有正常家庭，家中有妻子、女兒及年邁母親，被告亦
    有正當職業，被告並無逃亡之虞，被告懇請庭上能對一個真
    正悔悟並坦承犯行的人給予一個機會，能准予被告交保云云
    。
三、經查：
（一）按刑事被告經法官訊問後，認為犯罪嫌疑重大，而有(1)逃
      亡或有事實足認為有逃亡之虞者；(2)有事實足認為有湮滅
      、偽造、變造證據或勾串共犯或證人之虞者；(3)所犯為死
      刑、無期徒刑或最輕本刑為五年以上有期徒刑之罪等情形
      之一者，非予羈押，顯難進行追訴、審判或執行，得羈押
      之，刑事訴訟法第101條第1項定有明文。關於羈押與否之
      審查，其目的僅在判斷有無實施強制羈押事由及羈押必要
      等法律要件，並非終局判斷被告之罪責成立與否。有無羈
      押被告之必要，係屬為保全被告使訴訟程序得以順利進行
      ，或為保全證據或為保全對被告刑罰之執行目的，而對被
      告實施人身強制處分權。故審酌被告有無羈押之必要，除
      被告犯罪嫌疑已屬重大外，自當基於訴訟進行程度、犯罪
      性質、犯罪實際情狀及其他一切情事，審慎斟酌有無上開
      保全或預防目的，依職權要適裁量，俾能兼顧國家刑事追
      訴、刑罰權之順暢執行及人權保障。次按刑事被告經訊問
      後，於必要時得羈押之，所謂必要與否，自應按照訴訟進
      行程度，及其他一切情事，由法院斟酌認定（最高法院29
      年度抗字第57號判例意旨參照）。又羈押被告之目的，在
      於確保訴訟程式之進行、確保證據之存在、真實及確保刑
      罰之執行，而被告有無羈押之必要，及羈押後其原因是否
      仍然存在，有無繼續羈押之必要，應否延長羈押，均屬事
      實認定之問題，法院有依法認定裁量之職權，自得就具體
      個案情節予以斟酌決定，如就客觀情事觀察，法院許可羈
      押之裁定在目的與手段間之衡量並無明顯違反比例原則情
      形，即無違法或不當可言，且關於羈押原因之判斷，尚不
      適用訴訟上之嚴格證明原則，而應適用自由證明程式。另
      聲請停止羈押，除有同法第114條各款所列情形之一不得
      駁回者外，准許與否，該管法院有自由裁量之權（最高法
      院56年度台抗字第67號裁定要旨參照）。
（二）聲請人甲○○所犯共同製造第二級毒品罪，業經本院認為
      製造既遂，判處有期徒刑4年在案，顯然犯罪嫌疑重大，
      且製造第二級毒品罪之法定刑為無期徒刑或7年以上有期
      徒刑，屬最輕本刑為5年以上有期徒刑之罪，有刑事訴訟
      法第101條第1項第3款之情形，衡諸被告因已受重刑之諭
      知，可預期被告逃匿以規避審判程序之進行及刑罰之執行
      之可能性甚高，而有逃亡之虞，若命被告具保、責付或限
      制住居等侵害較小之手段，均不足以確保審判或執行程序
      之順利進行，非予羈押，國家追訴及刑罰權即有難以實現
      之危險，依本案訴訟進度，仍有繼續羈押被告之必要，無
      涉有無勾串共犯或證人之虞之原因。至於聲請人主張相關
      指證業經記載於筆錄已無變造之可能，聲請人亦無翻供之
      可能，無可能勾串、湮滅證據云云，並非本案羈押之事由
      ，尚難憑此認為被告已無非予羈押，顯難進行審判或執行
      羈押之必要，據而認有停止羈押之論據。又本件聲請人所
      犯共同製造第二級毒品罪，固經本院審理完畢，惟本件案
      件尚未確定，為確保日後審判進行及刑之執行，自仍有羈
      押之必要，核與比例原則並無違悖。再參酌聲請人所犯製
      造第二級毒品罪，犯罪情節重大，危害社會治安甚鉅，權
      衡國家刑事司法權之有效行使、社會秩序及公共利益、被
      告人身自由之私益及防禦權受限制之程度，認對被告維持
      羈押處分尚屬適當、必要，合乎比例原則。至聲請人其他
      聲請具保停止羈押之理由，依法非屬應否羈押之審酌要件
      ，而非羈押消滅之原因，是本件被告之羈押原因尚未消滅
      ，聲請人聲請具保停止羈押為無理由，應予駁回。
據上論斷，應依刑事訴訟法第220條，裁定如主文。
中    華    民    國    99    年    8     月    12    日
                  刑事第十六庭  審判長法  官  陳晴教
                                      法  官  許增男
                                      法  官  王詠寰
以上正本證明與原本無異。
如不服本裁定，應於收受送達後五日內向本院提出抗告狀。
                                      書記官  陳紀語
中    華    民    國    99    年    8     月    18    日

司法院資訊處製作；財團法人民間司法改革基金會備份。
